臺灣板橋地方法院刑事判決　　　　　　　99年度訴字第3582號
公　訴　人　臺灣板橋地方法院檢察署檢察官
被　　　告　林宴丞
上列被告因妨害風化案件，經檢察官提起公訴（99年度偵字第23
962 號），本院判決如下：
    主  文                                              
林宴丞無罪。
    理  由                                              
一、公訴意旨略以：被告林宴丞為址設臺北縣永和市（已改制為
    新北市永和區○○○路700 號「海世界視聽歌唱城」之現場
    負責人，其基於意圖使女子與他人為猥褻（起訴書誤載為性
    交）行為而媒介以營利之犯意，自民國99年7 月底某日起，
    在「海世界視聽歌唱城」內，媒介女子翁薇雅等人以每節1
    小時新臺幣（下同）1,700 元之代價，與不特定男客人進行
    半套性交易（俗稱打手槍），從中抽取700 元之利益。嗣於
    99年8 月5 日23時48分許，翁薇雅與徐國修在上址2 樓6 號
    包廂內，甫完成半套性交易，即為警查獲，並扣得現金3,40
    0 元及營業報表1 張。因認被告涉犯刑法第231 條第1 項之
    圖利媒介猥褻罪嫌云云。
二、按犯罪事實應依證據認定之，無證據不得認定犯罪事實；不
    能證明被告犯罪者，應諭知無罪之判決，刑事訴訟法第154
    條第2 項、第301 條第1 項分別定有明文。而認定不利於被
    告之事實，須依積極證據，苟積極證據不足為不利於被告事
    實之認定時，即應為有利於被告之認定，更不必有何有利之
    證據；檢察官對於起訴之犯罪事實，應負提出證據及說服之
    實質舉證責任，倘所提出之證據，不足為被告有罪之積極證
    明，或其指出證明之方法，無從說服法院以形成被告有罪之
    心證，基於無罪推定之原則，自應為被告無罪判決之諭知（
    最高法院30年上字第816 號判例要旨、92年臺上字第128 號
    判例要旨參照）。
三、檢察官認被告涉犯圖利媒介猥褻罪嫌，無非係以被告之供述
    、證人徐國修於警、偵訊時之證詞、證人翁薇雅於警詢時之
    證詞、扣案之現金3,400 元、營業報表1 張及現場照片6 張
    等證據，為論斷之依據。訊據被告雖坦承其為「海世界視聽
    歌唱城」的現場負責人，翁薇雅為該店之服務生，及徐國修
    於99年8 月5 日前往消費2 小時等事實，惟堅決否認涉有圖
    利媒介猥褻犯行，辯稱：其並未媒介翁薇雅等女子與男客從
    事性交易，徐國修當天已喝醉酒，警察臨檢時，可能因神智
    不清而亂講話等語。經查：
（一）公訴人所提證據，除證人徐國修於警、偵訊時之證詞外，
      餘均僅能證明被告前揭坦承為真之客觀事實，起訴書「證
      據清單及待證事實」欄記載甚明。檢察官認定被告犯有圖
      利媒介猥褻罪，實係以徐國修上述證詞為主要依憑。然證
      人徐國修於本院審理時，明確證稱：「（問：當天你去「
      海世界視聽歌唱城」消費的過程？）我是喝酒之後過去的
      。」、「後面我真的忘記了，因為我進去時就已經喝醉了
      ，之後我又買了6 瓶啤酒，不知道幾瓶，我也忘記了，是
      我自己去的。」、「（問：你如何買酒？）店裡面就有賣
      啤酒，我就叫啤酒喝。」、「（問：向何人叫？）當天進
      去之前就已經蠻醉的，後來警察臨檢。」、「（問：當天
      消費金額總共多少錢？）1 節1,700 元，我消費幾節，我
      忘記了。」、「（問：警察到現場時，你消費結束否？）
      我當時在喝酒。」、「（問：整個消費過程中，衣服、褲
      子有沒有被脫掉？）我真的只記得進去該店後有喝酒，我
      好像有去上廁所，出廁所後又繼續喝酒，警察就來臨檢了
      。」、「（問：如果你有打手槍，至少會擦拭精液，你回
      家醒來之後，有無發現這些東西，例如你的內褲有精液？
      ）沒有。」、「（問：究竟當天有沒有從事性交易？）我
      不是很有印象。」等語（見本院卷第43至48頁）。此等證
      言，與其於警、偵訊時陳稱有與翁薇雅為半套性交易之說
      法，明顯有違；反與被告之辯解，暨證人翁薇雅於警詢及
      本院審理時所證：徐國修當天已喝醉酒，其絕無與徐國修
      為性交易之證詞（見偵查卷第9 至12頁；本院卷第39至43
      頁），悉相吻合。在徐國修於警、偵訊所言是否屬實非無
      疑義（此部分詳如後述），遍查全卷，復未見其他足認被
      告為媒介猥褻犯行之事證的情況下，本案之積極證據顯有
      不足。檢察官固另提出論告書，指稱被告、翁薇雅就徐國
      修究係一次交付3,400 元或分兩次交付，說法有異，當係
      為掩飾徐國修一次交付性交易對價為3,400 元之事實云云
      ，以彈劾被告、翁薇雅說詞之可信性，但付款方式等細節
      ，本難苛求其等於數月後仍清楚記憶，縱認徐國修是一次
      交付3,400 元而非分次交付，如何認定此即為性交易之對
      價，亦乏積極證據足以佐證。積極證據不足證明犯罪事實
      時，即便被告之抗辯有疑，仍不能以此資為積極證據應予
      採信之理由（最高法院30年上字第482 號判例要旨參照）
      。是檢察官此等指摘，固有所本，並不影響本案積極證據
      不足之認定。
（二）證人徐國修於警、偵訊時之證詞，兩造未爭執證據能力。
      觀之相關筆錄，徐國修於檢察官偵訊時，原表示與翁薇雅
      僅純粹喝酒，當時已喝醉，不是很清醒等語，至偵訊結束
      前，始供稱：「（問：當天有無接受半套服務？）有。」
      云云（見偵查卷第54、55頁），經本院勘驗偵訊光碟，則
      可知徐國修於檢察官偵訊之初，一再強調斯時已喝醉，嗣
      經檢察官追問，方以「○○有吧（按：因受錄音、播音設
      備功能限制，○○用語無法確認）」之不確定語氣回應，
      甚至回答前，還先反問檢察官：「我在警局是說有半套？
      」云云，有本院勘驗筆錄在卷可稽（見本院卷第79、80頁
      ）。而徐國修於警詢時指證與翁薇雅發生性交易之過程，
      固未錄音、錄影致無從加以比對，有本院電話紀錄存卷可
      參（見本院卷第69頁），惟經詰問證人即承辦警員，警員
      周威戍證稱：「（問：當天執勤情形？）那天因為臨檢有
      查獲到色情，單位通知我們趕過去那邊，我們過去後就開
      始詢問客人，客人不願配合，所以我們一直盤查，詢問到
      最後他認為很煩，就承認他有在這邊為半套的性行為。」
      、「……因為當時客人有喝一點酒，證詞反覆，我們一直
      問到他承認，之後就把他帶回去派出所。」、「（問：當
      時去到包廂的時候，包廂裡面有誰？）只有客人，小姐已
      經離開。」、「（問：小姐當天在現場有無承認她有從事
      性交易？）沒有。」、「之前那個客人有承認為色情交易
      ，所以派出所通知我們過去，我們過去後要再確認，所以
      有繼續問他，當時那個客人有喝酒，我詢問他時，他就說
      你們很吵、很煩，不要問了，我可不可以走了，我說我們
      要查清楚有沒有這件事情，詢問時間約5 分鐘左右，問到
      他也說不出來了，他就承認有打手槍這件事情。」、「男
      客已經穿外褲了，但胯下還是透出來有濕掉，我不清楚是
      男客緊張嚇到失禁還是精液，差不多一個麵包大的濕，男
      客穿戴是整齊的，我有問男客說是不是去廁所清洗時弄濕
      的，他說他不清楚。小姐穿戴也是整齊的，我們去到現場
      時，小姐已經在一樓了。」、「3,400 元都是在被告身上
      扣的，被告身上的錢比3,400 元還多，但是我們就是扣3,
      400 元。」、「（問：有無去翻垃圾桶、馬桶，或是查看
      徐國修身上有沒有包括精液、潤滑液、保險套或衛生紙等
      ？）我有去包廂廁所查看，沒有發現，也沒有扣到任何東
      西。」（見本院卷第33至35、47頁）；警員廖國甫同證稱
      ：「（問：當天你在現場的時候，徐國修有無敘述在現場
      作何事？）他說在跟小姐聊天、喝酒。」、「（問：徐國
      修有無說到他有跟小姐有其他交易？）我沒有聽到。」、
      「（問：翁薇雅當天有無承認他們有做性交易？）沒有。
      」、「徐國修在包廂裡面，我負責看，包廂裡面只有徐國
      修在內，他當時有喝酒。臨檢表是周威戍警員書寫的。」
      、「（問：現場有無查扣到衛生紙或是保險套等物？）沒
      有。」等語（見本院卷第36至38頁）。據上可知，徐國修
      於警、偵訊時所為不利於被告之證言，俱係在酒後經反覆
      追問後所言，在所陳半套性交易無其他證據足資佐證之情
      況下，是否真實，尚非無疑。
四、綜上所述，檢察官指訴被告涉犯圖利媒介猥褻罪，乃以證人
    徐國修於警、偵訊時之證詞為主要憑據，然徐國修非僅於本
    院審理時翻異前詞，對照其於警、偵訊時之證言及該作證過
    程，亦可知徐國修原未表示有與翁薇雅性交易，乃經反覆追
    問後，始供稱有所詢之事。而比對警員周威戍、廖國甫於本
    院審理時之證詞，徐國修為警查獲之際醉言醉語，但與翁薇
    雅皆穿戴整齊，包廂內則未見留有2 人從事性交易之跡證，
    實難認徐國修於警、偵訊時之證言較可信。遍查全卷，復未
    見其他足認被告為媒介猥褻犯行之事證。公訴人所提證據，
    不足為被告有罪之積極證明，即應從有利被告之認定，基於
    無罪推定原則，為被告無罪判決之諭知。
據上論斷，應依刑事訴訟法第301 條第1 項，判決如主文。
本案經檢察官張世聰到庭執行職務。
中    華    民    國   100    年    5     月    20    日
                刑事第十九庭審判長法  官  許炎灶
                                  法  官  陳苑文
                                  法  官  吳佳穎
以上正本證明與原本無異。
如不服本判決應於收受判決後10日內向本院提出上訴書狀，並應
敘述具體理由；其未敘述上訴理由者，應於上訴期間屆滿後20日
內向本院補提理由書（均須按他造當事人之人數附繕本）「切勿
逕送上級法院」。
                                  書記官  周百川
中    華    民    國   100    年    5     月    20    日